【裁判字號】    88,重上更(四),85
【裁判日期】    890120
【裁判案由】    違反毒品危害防制條例等
【裁判全文】
臺灣高等法院高雄分院刑事判決          八十八年度重上更(四)字第八五號
    上  訴  人
    即  被  告  乙○○
    指定辯護人  本院甲設辯護人
右上訴人因違反毒品危害防制條例等案件，不服臺灣高雄地方法院八十五年度重訴字
第八十三號中華民國八十六年四月二十九日第一審判決（起訴案號：臺灣高雄地方法
院檢察署八十五年度偵字第一二七五三號、第二二五三三號、第二五九三四號、第二
三四０六號），提起上訴，判決後，經最高法院第四次發回更審，本院判決如左：
      主      文
原判決關於乙○○販賣毒品，非法販賣化學合成麻醉藥品及定執行刑部分，均撤銷。
乙○○販賣毒品，處無期徒刑，褫奪甲權終身；附表二編號1.所示之海洛因，均沒收
銷燬之。附表二編號2.3.4.所示之安非他命、電子秤及夾鏈袋，均沒收。
      事      實
一、乙○○因有施用毒品海洛因及非法吸用化學合成麻醉藥品安非他命之行為（其施
    用毒品海洛因部分經原審判處有期徒刑三年五月；吸用安非他命部分經判處有期
    徒刑五月，並經乙○○於本院前審調查時撤回上訴確定），所費不貲，為支應上
    開費用之所需，竟基於販入海洛因及安非他命出售牟利之犯意，於八十五年十月
    六日下午五時三十分許，在高雄市○○路大立百貨甲司前，向綽號「阿國」之成
    年男子，同時各以新臺幣（下同）一百二十萬元及六萬元，販入大量之海洛因及
    安非他命，其販入之後，將之帶至高雄市○○區○○路九十九號新租處藏放，除
    部分供己施用及非法吸用外，擬以電子秤及夾鏈袋分裝，並準備隨時出賣予不特
    定人吸用，迨於同年十一月一日中午一、二時許，在上址新租處，被警查獲，並
    扣押乙○○所有未及賣出如附表二編號１、２所示之白粉海洛因塊三塊、大包海
    洛因一包、小包海洛因七包（共驗後淨重一一０五．五五甲克），及晶體大包安
    非他命六包，小包安非他命三包（共毛重二四五．七０甲克，驗後毛重二四五．
    六二甲克），及乙○○所有準備供分裝海洛因及安非他命俾便出售之如附表二編
    號４、３所示之電子秤大小各一個、夾鏈袋十個（另查扣殘餘有海洛因粉末之香
    煙十支，亦經原審法院諭知沒收確定在案；併查扣與前揭犯罪無關之監視器一組
    ）等物。
二、案經高雄市政府警察局小港分局報請臺灣高雄地方法院檢察署檢察官偵查起訴。
      理      由
一、訊據上訴人即被告乙○○（下稱被告）已坦承於前開時間，在上開租處為警查扣
    右揭物品等情不諱，惟矢口否認有右開販賣毒品及非法販賣化學合成麻醉藥品等
    犯行，辯稱：於八十五年十一月一日日中午一時許，在高雄市○○區○○路九十
    九號租處三樓所扣得之毒品海洛因與安非他命，是綽號「阿國」之廖維德男子所
    有，與伊無關，而夾鏈袋是伊所有，亦非裝安非他命所用的；在警訊時，伊因毒
    癮發作，於意識不清之狀況下製作筆錄，故警訊之自白非出於伊自由之陳述，伊
    並無販賣海洛因及非法販賣安非他命之行為云云。其前審辯護人亦為被告辯護稱
    ：被告於八十五年十一月一日中午一時許為警查獲，警方至遲應在二十四小時內
    移送檢察官審問，而被告竟遲至八十五年十一月二日下午一時五十分許始製作筆
    錄，所為之筆錄即有違規定；被告每日吸用安非他命三次、海洛因一次，顯然毒
    癮極重，在毒癮發作之情況下，如何能於自由意識下製作警訊筆錄，是其警訊筆
    錄即不得採為不利於被告之證據；另第二次查扣毒品之處所，係阿國所租用，而
    阿國則為廖維德，因廖維德曾於八十五年一月二十三日在高雄市新興區○○○路
    三十五號地下室強梁耀源之大批海洛因，是第二次警方所查扣之毒品，應係廖
    維德所有，已無疑義，顯非被告所有，已堪認定云云。
二、惟查：
    （一）被告經警於八十五年十一月一日在前揭租處所查扣如附表二編號１、２所
          示之白粉三塊、一大包、七小包及晶體六大包、三小包送請檢驗結果，該
          白粉係海洛因（共驗後淨重一一０五．五五甲克），而晶體係甲基安非他
          命（共毛重二四五．七０甲克，驗後毛重二四五‧六二甲克），此有法務
          部調查局八十五年十二月六日 (八五）陸字第八五二０九一三九號鑑定通
          知書及高雄醫學院附設中和紀念醫院八十五年十一月廿六日第Ｐ0000
          000號檢驗報告單各一份在卷足按（見原審卷第三六頁、第三九頁）。
          另警卷末二頁所載毒品清單雖列海洛因四甲克七小包、二甲克一小包（共
          八小包）然其中一包淨重四．０九甲克並非毒品，亦非禁藥，有上述鑑定
          通知書可稽，故查獲之毒品海洛因應有白粉三塊、一大包、七小包共淨重
          一一０五．五五甲克。
 （二）前揭高雄市○○區○○路九九號房屋為蘇呂玉梅所有，係被告於八十五年
          九月底前去與蘇呂玉梅接洽，並決定自同年十月一日起開始承租，該房屋
          承租之決定及交付租金予房東，均係被告等情，迭據證人蘇呂玉梅於原審
          及本院前審調查時證述明確（見原審卷第八一頁反面、第八二頁、見本院
          前審八十六年度上重訴第二十七號卷第一三０頁）；又經本院前審受命法
          官至現場勘驗結果，前揭房屋原係一、二樓之透天厝建築，後自行加蓋三
          樓鐵皮屋，而一樓至二樓之樓梯間，及二樓至三樓之樓梯間各加裝一鐵門
          ，如欲從一樓至二樓，需以鑰匙開啟鐵門（反之，如自二樓下一樓，則無
          需以鑰匙開啟），另自二樓上三樓，祇需將鐵門之拉桿拉離即可，不需以
          鑰匙開啟，而三樓下二樓那面鐵門無設拉桿（即無法鎖門）等情，有勘驗
          筆錄及現場照片十六幀在卷可按（見本院前開上重訴卷第一二八～一四０
          頁），由此觀之，前揭房屋之二、三樓，無法分開個別獨立使用（按苟分
          開個別使用，則三樓使用人無法鎖住鐵門；另二樓使用人如將該鐵門拉桿
          鎖住，則三樓使用人則無法下樓），殊無疑義。因此，被告或辯稱：「房
          屋是『國仔』租的，『國仔』叫我去住」（見原審卷第十四頁）、或辯稱
          ：「我與『國仔』去承租」（見臺灣高雄地方法院檢察署八十五年度偵字
          第二五九三四號偵查卷第二十一頁背面、本院前開上重訴卷第七三頁背面
          ）、「三樓分租予『國仔』使用」（見本院前開上重訴卷第一八八頁正面
          第七行）、或辯稱：「該三樓平時係由『阿國』所租用」（見本院更二卷
          八十八年四月七日辯護意旨狀），均核與事實不符，要難採信。另證人即
          被告乙○○之胞姐陳蔡麗琴雖於本院前審調查時到庭證稱：「案發前我弟
          （乙○○）因車禍腳部手術，有煮東西（至復華路九九號）去看他，當時
          他有向我表示該屋三樓有分租給他人使用，而於案發後，我弟媳要我到上
          址去幫他整理東西，在三樓有發現二、三件他人之衣物，之後，我們將之
          丟掉，惟不知何人所有」云云（見本院前開上重訴卷第一九一頁背面），
          以該證人與被告之姐、弟關係，所為之證詞本即較難持平，再參以上開之
          證據，顯然證人陳蔡麗琴之證詞應屬事後迴護被告之詞，亦不足採為前揭
          房屋三樓係綽號「阿國」者之男子所居住使用之證據。
    （三）又綽號「阿國」者究係何人﹖被告於警訊時供稱：「約四十歲男子，我無
          法聯絡，均是他主動聯絡我」云云（見高雄市政府警察局小港分局刑事案
          件偵查卷第一頁背面），而被告於檢察官偵查中又供稱：「阿國名黃阿國
          ，住址我不知道」（見同上偵查卷第二十一頁背面），另其於原審時供稱
          ：「阿國仔是廖偉德」（見原審卷第一四四頁）、於本院前審審理時復供
          稱：「綽號阿國其姓名為廖惟德，不知其住居所」、「均打000000
          0代號五九與阿國聯絡」云云（見本院前開上重訴卷第五二頁背面、七六
          頁正面），被告前後供述不一，究係何者係真實，已乏證據證明。況證人
          廖偉德（即被告所指之綽號阿國）於本院前審調查時到庭結證稱：我不認
          識乙○○，我朋友都叫我「阿德」，沒租過小港區○○路九九號房屋等語
          （見本院前審八十七年度上重更（一）字第五號卷八十七年三月四日訊問
          筆錄）。另本院前審曾函查租用000－0000號電話之日眾通訊有限
          甲司：「八十五年十月、十一月間，何人向貴甲司租月二二二─六九０三
          號代號五九之電話，其住居何處？」據該甲司具狀陳報稱：「鈞院：：所
          欲查明之事項，因時間過久，資料遺失，故無法查明回覆」，有陳報狀一
          紙在卷可按；至於被告又供稱：我被查獲後即告知警員前揭房屋三樓查扣
          之毒品係綽號「阿國」所有，並於派出所中透過電話秘書000－000
          0號呼叫五九，並於接通後與「阿國」聯絡，且立即依警員指示帶同警員
          前往埋伏搜捕」云云，惟據證人花鴻榮警員於本院前審調查時到庭證稱：
          「被告他在警局有和阿國聯絡，而且有接通，被告他以話筒隔空證明他有
          聯絡到阿國（我們沒有接到），並表示要帶我們到自由保齡球館查獲阿國
          （沒有告訴他的特徵及接洽方式），之前，他表示祇要到自由保齡球館自
          然會有人出面接洽，於是我們開二部車子帶同被告前往，惟等了很久，並
          未見接洽之人云云（見本院前開上重訴卷第七六頁反面），據此而論，亦
          不知被告於電話中聯絡何人，與本案是否攸關，已難信被告前開所供為真
          實。而被告辯護人雖於本院前審（更二）審理時提出本院八十七年度上重
          更（二）字第三十一號判決書，該判決書內固陳明廖維德曾劫取部分之海
          洛因，雖有本院該號判決書一紙為證，惟其所載之犯罪時間為八十五年一
          月二十三日，而本案被告所持有被警查獲之時間為八十五年十一月一日，
          二者前後相距近十個月，自無法遽此認定被告於八十五年十一月一日為警
          查扣之毒品確為廖維德向梁耀源所劫得，而存放於上開處所，是被告該部
          分所辯，亦不足採信。
    （四）被告於警訊時供稱：「安非他命及海洛因是八十五年十月六日下午五時三
          十分，在五福路大立百貨甲司向一名叫『國仔』約四十歲男子（國仔我無
          法聯絡，均是他主動聯絡我）購買海洛因一百二十萬元，安非他命六萬元
          」等語（見警卷第一頁背面）；且被告於八十五年十一月一日中午一、二
          時許，在高雄市○○區○○路九十九號處，為警查獲附表二所示之物品之
          事實，為被告所承認，並經證人曾信誠、蔡葉秀英（即被告之妻）於本院
          （更二審）調查時分別結證及證述屬實（見本院八十七年九月十日、八十
          八年三月二十六日訊問筆錄），且該次查獲當時尚有光線之情，亦經證人
          花鴻榮於本院（更二審）調查時結證明確（見本院八十七年十月二十三日
          訊問筆錄），則被告為警查獲之時間應以八十五年十一月一日中午一、二
          時較為可採。證人曾信誠雖供述警方於八十五年十一月一日中午查獲被告
          之後，曾帶被告出去查案，於當日晚上七時許返回高松派出所，開始製作
          筆錄迄至八時許結束；然查當時曾信誠冒用黃金山之名義，分別於八十五
          年十一月二日凌晨一時卅分許及八十五年十一月二日十三時十分應訊，亦
          有高雄市政府警察局小港分局刑事案件偵查卷可考，證人曾信誠之前開警
          訊時間之供述雖有不實，然本院前審就被告毒癮發作時可否製作筆錄之事
          詢問曾信誠，據其結證稱：警察訊問時被告都有回答；不算長期訊問（以
          上見本院八十七年九月十日筆錄）。而被告於本院當日（即八十七年九月
          十日）訊問時供稱因毒癮發作，不知作筆錄之時間，其所供已與證人曾信
          誠所證不符；且被告復供承八十五年十一月一日中午十二時許，有吸二、
          三根香煙，曾信誠亦由被告交付同樣吸用二、三根香煙，而曾信誠於製作
          筆錄時精神正常，亦分據被告供述及證人曾信誠證述在卷，被告與曾信誠
          既均吸用被告所持有相同之香煙，而曾信誠於製作筆錄時精神正常，如謂
          被告毒癮發作，即不符情、理。至於證人曾信誠於本院前審八十七年九月
          十日調查時稱被告被查獲後，曾帶警外出查案，回來後趴在桌上，可能毒
          癮發作、精神狀況較差等語，係證人因被告趴在桌上，猜測被告毒癮發作
          ；不能以證人猜測之詞，認被告真係毒癮發作；況且毒癮發作，不可能靜
          靜趴在桌上，只能謂被告帶警外出查案後，略顯疲倦，尚難謂被告係在毒
          癮發作，精神不振時製作筆錄。再參以證人花鴻榮（即於八十五年十一月
          一日查獲被告之警員）於本院前審到庭證述：「依線報得知高市小港區○
          ○路九九號有人承租，且出入之人非常可疑，而且每進出後即將大門關閉
          ，：：於是（我們至）附近埋伏監控出入之人，於八十五年十一月二日（
          應係一日之誤）：：：有一部車子開來，而此時鐵門亦打開，乙○○從內
          出來，於是即上前查獲，在他身上查獲摻有海洛因粉末之香煙十支（此時
          鐵門亦隨即關閉），我們向他表示要到屋內搜查：：之後，我們在二樓查
          獲少數之海洛因，而在三樓查獲較多之海洛因」、「屋內只有乙○○及其
          太太」、「乙○○警訊筆錄是我製作，以一問一答之方式，依其自由意志
          陳述而製作，並無施暴脅迫或非法取供情事」、「（訊問中乙○○有提及
          毒品來源），他說毒品（安非他命）是向『國仔』者所買，並表示『國仔
          』者現人在大陸」等語（見本院前開上重訴卷第七四～七五頁）；又證人
          花鴻榮於本院前審八十七年三月二十五日調查時到庭結證稱：「被告警訊
          筆錄是出於其自由意志，且訊問當時，被告精神狀況正常，他有提到東西
          是從『阿國』處買的。」等語（見本院前開上重更（一）卷八十七年三月
          二十五日訊問筆錄），益見被告前開於警訊之自白，確係出於被告精神狀
          態正常且出於自由意識下所為之任意性自白，已至為明確。又依高雄市政
          府警察局小港分局刑事案件偵查卷宗所載被告係於八十五年十一月二日淩
          晨二時許及八十五年十一月二日十三時五十分製作警訊筆錄，而當時曾信
          誠冒用黃金山之名義，分別於八十五年十一月二日淩晨一時三十分許及八
          十五年十一月二日十三時十分應訊，亦有高雄市政府警察局小港分局刑事
          案件偵查卷宗一宗可稽，而被告係於八十五年十一月一日中午一、二時許
          為警查獲，則被告於八十五年十一月二日淩晨二時許及八十五年十一月二
          日十三時五十分製作筆錄，復參以證人曾信誠之前開證述，尚無明顯證據
          證明警方顯已超過二十四小時之界限，是被告該部分所辯，亦難足採信。
    （五）被告於八十五年十一月二日警訊時亦供認：「（被查扣）之海洛因、安非
          他命及販賣工具等，是我自己販賣海洛因及安非他命和自己吸食用」（見
          前開小港分局警卷第一頁背面）等情以觀，足證被告確係基於供己吸用及
          販賣營利之意，於向綽號「阿國」之男子購入大量海洛因及安非他命後，
          再欲以電子秤、夾鏈袋等工具裝成小包裝，並伺機出售圖利無訛。雖被告
          於同次警訊供稱：「我以秘書甲司（０七）0000000號代號五九對
          外聯絡，以購買得毒品海洛因分裝以每小包一萬元之價格販賣給不特定人
          吸食」云云；然其自檢察官偵查起即堅決否認有販賣毒品或非法販賣安非
          他命予他人之行為，另經本院核閱卷內資料，亦無買主出面指認曾向被告
   乙○○買過海洛因或安非他命，此外，本院復查無其他確切證據足資審認
          被告已將海洛因或安非他命出賣予他人，是故，要難認被告上述關於「販
          賣毒品予不特定人」之自白與事實相符，則其上述自白即失其證據之證明
          力，自不得採為判斷事實之根據（最高法院四十六年台上字第八０九號判
          例參照）。
    （六）綜上所述，被告前開辯解，應屬卸責之詞，殊無足取，被告右開罪證至臻
          明確，犯行已堪認定。至於高雄市政府警察局小港分局高松派出所於八十
          八年三月十一日曾函覆本院，雖稱被告第二次被查獲時間為八十五年十一
          月二日淩晨一時許，固有報告書一份為憑；惟經本院審酌全部卷證資料，
          認係八十五年十一月一日中午一、二時許為該次查獲時間較為可採，附此
          敘明。
三、按行為後法律有變更者，適用裁判時之法律。但裁判前之法律有利於行為人者，
    適用最有利於行為人之法律，刑法第二條第一項定有明文。被告乙○○係於八十
    五年十一月一日因販賣毒品海洛因、安非他命為警查獲。犯罪當時雖適用肅清煙
    毒條例之相關規定，然毒品危害防治條例已於八十七年五月二十日甲布，並於同
 年月二十二日開始施行，將海洛因列為第一級毒品，而被告乙○○販賣毒品海洛
    因，依肅清煙毒條例第五條第一項之法定刑為死刑或無期徒刑；而新甲布施行之
    毒品危害防治條例第四條第一項之法定刑為死刑或無期徒刑；處無期徒刑者，得
    併科新臺幣一千萬元以下罰金。二條例互相比較，自以肅清煙毒條例第五條第一
    項之規定對被告較為有利，依前述刑法第二條第一項之原則，適用最有利於行為
    人之法律。本件被告乙○○販賣毒品海洛因之犯行即應依從輕之原則，適用肅清
    煙毒條例之規定。另查海洛因係肅清煙毒條例第二條所稱之毒品，被告乙○○購
    買海洛因後隨即準備販售海洛因予他人，顯見被告乙○○販賣毒品海洛因係屬營
    利行為。被告乙○○既係以營利之意思為之，自應成立販賣毒品海洛因罪。次按
    毒品危害防制條例亦將安非他命列為第二級毒品，並於該條例第四條第二項規定
    販賣第二級毒品者，處無期徒刑或七年以上有期徒刑，得併科新臺幣七百萬元以
    下罰金；與麻醉藥品管理條例第十三條之一第二項第一款之規定處五年以上有期
    徒刑，得併科五萬元以下罰金之法定刑相較；以毒品危害防制條例第四條第二項
    所規定刑罰較麻醉藥品管理條例第十三條之一第二項第一款之規定為重，不利於
    行為人。依刑法第二條第一項規定行為後法律有變更者，適用裁判時之法律，但
    裁判前之法律有利於行為人者，適用最有利於行為人之法律。本件被告乙○○之
    販賣安非他命犯行即應依從輕之原則，適用麻醉藥品管理條例之規定。安非他命
    屬中樞神經興奮劑，具有輕微之成癮性，服用後會產生依賴性、耐藥性，並引起
    不安、頭昏、顫抖、亢進性反應、失眠、焦慮、譫妄、慢性中毒、精神障礙、類
    似精神分裂症之錯覺、幻覺、妄想及伴有行動與性格異常等副作用，其劑量增大
    時，甚或會導致死亡；而其慣用者，由於精神錯亂，更具有暴力攻擊及反社會行
    為等傾向，情況極為嚴重；尤以戒解不易，其毒害不在煙毒之下，乃經行政院衛
    生署於七十九年十月九日以衛署藥字第九Ｏ四一四二號甲告列入麻醉藥品管理條
    例第二條第四款所定「化學合成麻醉藥品」管理，七十九年十月十一日生效，並
    禁止非法持有及施打、吸用。又肅清煙毒條例第五條第一項之販賣毒品罪，及麻
    醉藥品管理條例第十三條之一第二項第一款之非法販賣化學合成麻醉藥品罪，並
    不以販入之後復行賣出為構成要件，只須以營利為目的，而將海洛因或安非他命
    購入或將之賣出者，有一於此，其犯罪即經完成（最高法院二十五非字第一二三
    號判例、司法院院解字第四０七七號解釋、最高法院八十三年台非字第一八四判
    例參照）；又販賣與轉讓禁藥之區別，在於販賣係指明知為禁藥，意圖營利而販
    入或賣出之行為而言，轉讓則為無營利意圖以外之單純讓與行為（參照最高法院
    六十八年台上字第六０六號判例、七十三年台上字第四一五號判決、八十年台上
    字第四九九二號判決）；而所謂意圖營利，則係以有無對價關係為判斷，而非以
    價格高低為準據，故即使販賣者初以高價購入安非他命，嗣後因市場因素價格低
    落，而以低價賣出，只須其係以有對價關係之營利意思賣出，雖係虧損，仍無解
    於販賣罪責之成立。是被告乙○○意圖營利，於購入海洛因及安非他命後雖尚未
    及販出，惟依上開說明，仍應認被告係販賣海洛因及安非他命，核其所為，仍係
    犯肅清煙毒條例第五條第一項之販賣毒品罪，及麻醉藥品管理條例第十三條之一
    第二項第一款之非法販賣化學合成麻醉藥品罪。被告本於販賣而持有毒品海洛因
    及甲基安非他命，其持有行為，為高度販賣行為所吸收，故不另論持有毒品罪及
    非法持有化學合成麻醉藥品罪。被告同時販入安非他命及海洛因，係屬一行為觸
    犯販賣毒品及非法販賣化學合成麻醉藥品二罪名，為想像競合犯，應依刑法第五
    十五條規定從一重之販賣毒品罪處斷，甲訴人認被告所犯二罪，犯意各別，應分
    論併罰，顯有所誤會，附此敘明。
四、原審就被告乙○○販賣毒品、非法販賣化學合成麻醉藥品部分，予以論罪科刑，
    固非無見，惟查：（一）毒品危害防制條例既於八十七年五月二十日甲布，於同
    年月二十二日施行，自應就該條例第四條第一項與肅清煙毒條例第五條第一項之
    規定比較；及就第四條第二項與麻醉藥品管理條例第十三條之一第二項第一款之
    規定比較，原審未予分別比較新、舊法，即遽以認定，自有違誤。（二）尚乏證
    據證明被告已販售海洛因予不特定人施用，已如前述，原審併予論處，容有未合
    ；（三）被告向綽號「鴨母」販入安非他命及海洛因，係供己吸用，並非供販賣
    之用（理由詳後述），原審一併論以連續販賣罪，自有未合。（四）原判決附表
    一編號１、２所示之海洛因及安非他命，係供己施用，自與所宣示之販賣毒品主
    刑無關，乃原判決竟併予宣告沒收銷燬，顯有未合。被告上訴否認犯罪，固無足
    取。但原判決此部分既有上述可議，自應併定執行刑部分予以撤銷改判。爰審酌
    被告販賣之海洛因淨重共達一千一百餘甲克，安非他命亦有二百四十餘甲克，數
    量非少，對於社會治安及國民身心健康危害甚巨，犯後於本院歷次審理中又飾詞
    圖卸刑責，足見尚乏徹底悛悔之意，暨其他一切情狀，爰量處如主文第二項所示
    之刑，併依刑法第三十七條第一項規定併宣告褫奪甲權終身。扣案附表二編號１
    所示之海洛因，應依肅清煙毒條例第十二條前段之規定宣告沒收並銷燬之；又附
    表二編號２所示之安非他命，依違禁物之規定，依刑法第三十八條第一項第一款
    之規定併宣告沒收；附表二編號３、４所示之電子秤及夾鏈袋，係被告所有，已
    據其於警訊時供述在卷，且查係供販賣毒品及非法販賣化學合成麻醉藥品預備之
    物，併依刑法第三十八條第一項第二款之規定宣告沒收。至於扣案之前揭監視器
    一組，及附表一編號３、４之物，尚查與本案犯罪無涉，亦非違禁物；另鑑驗耗
    損之毒品海洛因與安非他命，既已滅失，自均無庸宣告沒收。
五、甲訴意旨另以被告於八十五年十月二日下午，在高雄市楠梓區紅袖遊藝場內，以
    每包一萬元之價格，向綽號「鴨母」之不詳姓名成年男子同時販入二包海洛因及
    二大包安非他命，並將之帶回其在高雄市新興區○○○路二二六巷八號五樓之二
    租處藏放（復將其中二大包安非他命置放在乙○○平日使用之牌照ＶＷ－０一八
    五號自用小客車之車廂內），擬以其所有之電子秤及夾鏈袋將之分裝，並準備隨
    時出賣予不特定人吸用，嗣於同（二）日下午六時三十分許，乙○○與其妻蔡葉
    秀英及陳建全、謝松出等四人在上址租處為警查獲，並扣押如附表一所示之物，
    因認被告有連續販賣海洛因及安非他命之罪嫌；經查：查扣附表一所示之安非他
    命，係被告與陳建全共同購買的，是買來要自己吸食用的；而電子秤是被告要與
    陳建全分裝安非他命使用，海洛因是被告自己要吸食，夾鏈袋是製冰用的袋子；
    此迭經被告及陳建全供明（見八十五年度偵字第二三四０六號卷第五頁背面、第
    六頁正面及本院上重更（一）卷八十七年三月二十七日囑託訊問筆錄），被告於
    歷次警、偵訊及法院審理時，均未供稱附表一之海洛因、安非他命係供販賣之用
    ，而被告又有施用海洛因及安非他命之犯行（此部分經判決確定），故被告辯稱
    此部分之海洛因、安非他命，係供自己使用，應可採信，此外，又查無其他確切
    證據足認被告有此部分之販賣犯行，惟甲訴人以裁判上一罪起訴，故不另為無罪
    諭知。
據上論結，應依刑事訴訟法第三百六十九條第一項前段、第三百六十四條、第二百九
十九條第一項前段、肅清煙毒條例第五條第一項、第十二條前段、麻醉藥品管理條例
第十三條之一第二項第一款、刑法第十一條前段、第二條第一項但書、第五十五條、
第三十八條第一項第一款、第二款、第三十七條第一項，判決如主文。
本案經檢察官林炳雄到庭執行職務。
中    華    民    國        八十九      年      一      月     二十     日
                              臺灣高等法院高雄分院刑事第七庭
                                  審判長法官  李文雄
                                        法官  王光照
                                        法官  郭雅美
右正本證明與原本無異。
如不服本判決，應於判決送達後十日內向本院提出上訴狀，其未述理由者並應於提
出上訴狀後十日內向本院補提理由書（應附繕本)。
                                      書記官  楊琇茹
中    華    民    國        八十九      年      一      月    二十一    日
附錄：本判決論罪科刑法條：
肅清煙毒條例第五條第一項
販賣、運輸、製造毒品、鴉片或麻煙者，處死刑或無期徒刑。
麻醉藥品管理條例第十三條之一第二項第一款
違反前條之規定，其屬於第二條第四款之麻醉藥品者，依左列規定處罰：
一、非法輸入、製造、運輸、販賣者，處五年以上有期徒刑，得併科五萬元以下罰金
    。
附表一：
┌──┬───┬─────────┬─────────┬────────┐
│編號│品  名│數              量│  沒  收  法  條  │    備    考    │
├──┼───┼─────────┼─────────┼────────┤
│ １ │海洛因│二包（驗後淨重八‧│肅清煙毒條例第十二│                │
│    │粉  末│八八甲克）        │條前段            │                │
├──┼───┼─────────┼─────────┼────────┤
│ ２ │安非他│五包、二大包（驗前│刑法第三十八條第一│上開二大包安非他│
│    │命晶體│共毛重九九‧八０甲│項第一款          │命係被告與陳建全│
│    │      │克、驗後毛重九九‧│                  │各出資一萬元，由│
│    │      │七二甲克          │                  │被告出面購買    │
├──┼───┼─────────┼─────────┼────────┤
│ ３ │夾鏈袋│二包              │刑法第三十八條第一│                │
│    │      │                  │項第二款          │                │
├──┼───┼─────────┼─────────┼────────┤
│ ４ │電子秤│一台              │  同    右        │                │
└──┴───┴─────────┴─────────┴────────┘
附表二：
┌──┬───┬─────────┬─────────┬────────┐
│編號│品  名│數              量│  沒  收  法  條  │   備     考    │
├──┼───┼─────────┼─────────┼────────┤
│ １ │海洛因│海洛因塊三塊、大包│肅清煙毒條例第十二│                │
│    │      │海洛因一包、小包海│條前段            │                │
│    │      │洛因七包（共驗後淨│                  │                │
│    │      │重一一０五‧五五甲│                  │                │
│    │      │克）              │                  │                │
├──┼───┼─────────┼─────────┼────────┤
│ ２ │安非他│大包安非他命六包、│刑法第三十八條第一│驗前共毛重二四五│
│    │命晶體│小包安非他命三包（│一項第一款        │．七０甲克      │
│    │      │共驗後毛重二四五‧│                  │                │
│    │      │六二甲克）        │                  │                │
├──┼───┼─────────┼─────────┼────────┤
│ ３ │夾鏈袋│十個              │刑法第三十八條第一│                │
│    │      │                  │項第二款          │                │
├──┼───┼─────────┼─────────┼────────┤
│ ４ │電子秤│大小各一個(共二個)│    同    右      │                │
└──┴───┴─────────┴─────────┴────────┘
                                                                    ＡＨ


司法院資訊處製作；財團法人民間司法改革基金會備份。
